ĐẶNG VĂN ÁNH

Kỹ sư - Kỹ thuật

Nam

1 21/01/1999

+84 971 492 399

Viêm Xá - Hoà Long - Bắc Ninh

https://anhutc.github.io

MỤC TIÊU NGHỀ NGHIỆP

Với kinh nghiệm làm việc trong ngành SMT, tôi mong muốn tìm kiếm cơ hội tại công ty mình. Mục tiêu ngắn hạn của tôi là sử dụng thành thạo kinh nghiệm vận hành và bảo trì các loại máy SMT để đảm bảo dây chuyền sản xuất hoạt động hiệu quả và ổn định, đồng thời góp phần nâng cao chất lượng sản phẩm. Trong dài hạn, tôi hướng đến vị trí quản lý nhóm kỹ thuật SMT và tham gia vào việc tối ưu hóa quy trình sản xuất, nâng cao năng lực cạnh tranh của công ty.

HỌC VẤN

2017 - 2022

TRƯỜNG ĐẠI HỌC GIAO THÔNG VẬN TẢI

Bằng kỹ sư: Kỹ thuật điện, điện tử

- Hạng tốt nghiệp: Khá

THAM GIA

Nghiên cứu khoa học sinh viên cấp trường:

Đề tài: Nghiên cứu thiết kế hệ thống phân loại sản phẩm theo kích thước sử dụng PLC, Factory IO (giải ba)

KINH NGHIỆM LÀM VIỆC

CÔNG TY CP QUẨN LÝ TOÀ NHÀ PMC

2020 - 2020

THỰC TẬP

(Handico Tower - Phạm Hùng, Mễ Trì, Nam Từ Liêm, Hà Nội)

- Tham gia các hoạt động quản lý bảo dưỡng các thiết bị trong tòa nhà
- Điều hòa không khí và thông gió
- Thang máy, máy phát điện
- Hệ thống điện nặng (tủ điện, ổ cắm, chiếu sáng...)
- Hệ thống điện nhẹ (camera, CCTV, âm thanh P/A, mạng LAN, báo cháy...)
- Hệ thống phòng cháy chữa cháy, hệ thống bơm, đường ống
- Hệ thống xử lý và cấp, thoát nước sinh hoạt
- Hệ thống thiết bị vệ sinh
- Hệ thống khác: hệ thống thiết bị bếp, bể bơi, phòng tập...

CÔNG TY TNHH ASM PACIFIC VIỆT NAM

2022 - 2022

THỰC TẬP

- Tham gia các khóa học đào tạo online, offline
- Tham gia lắp đặt, kết nối, khắc phục lỗi, bảo dưỡng,... máy gắn linh kiện tại các nhà máy: Luxshare ICT (Vân Trung), Hana (Vân Trung), USI (Hải Phòng)...
- Calibration, ACT (Mean, CMK), Force
- Vân hành máy và làm chương trình máy gắn linh kiên (Siplace)

CÔNG TY TNHH ITM SEMICONDUCTOR VIỆT NAM

2022 - 2023

KỸ THUẬT

- Kiểm soát và điều chính chất lượng hàng ngày dây chuyền SMT
- Lập kế hoạch và thực hiện bảo dưỡng, bảo dưỡng định kỳ máy SMT
- Tổng hợp dữ liệu, làm báo cáo
- Báo cáo vấn đề để giải quyết vấn đề
- Cải thiên, giảm lỗi trong quá trình sản xuất
- Làm SOP, đào tạo quy trình thao tác
- Làm chương trình máy Print ESE, SPI Kohyoung, Mount Pana, Mount ASM, AOI Parmi, Reflow Heller
- Tối ưu chương trình máy Print, SPI, AOI
- Làm Master Simple AOI, Reflow
- Do Profile Reflow
- Sử dụng và khắc phục một số lỗi máy auto
- Thay đổi model mới
- Tham gia khóa đào tạo Print, SPI, AOI, Mount, Reflow

CÔNG TY TNHH LUXSHARE

- ICT

2023 - Hiện tại

KŸ SƯ

- Báo cáo hằng ngày
- Báo cáo vấn đề để giải quyết vấn đề
- Phân tích lỗi, tìm nguyên nhân và xử lý
- Tối ưu chương trình: cải thiện liệu rơi, giảm lỗi SPI, AOI
- Xử lý bất thường trong quá trình sản xuất
- Làm chương trình và xử lý lỗi máy print GKG,GPX; mount ASM, Fuji
- Chạy model mới MBO, LBO, cải thiện vấn đề phát sinh
- Xử lý kitting
- Lắp đặt chuyền sản xuất mới
- Bảo dưỡng, hiệu chuẩn dây chuyền sản xuất

KỸ NĂNG

Kỹ năng chuyên môn

- Kiến thức về quy trình SMT
- Vận hành và lập trình máy SMT
- Kiểm tra và phân tích lỗi
- Đọc hiểu tài liệu kỹ thuật

Kỹ năng văn phòng

- Sử dụng thành thạo các phần mềm văn phòng: Word, Excel, PowerPoint
- Kỹ năng sử dụng internet và email
- Biết sử dụng máy in